【裁判字號】    90,易,2548
【裁判日期】    901031
【裁判案由】    偽造文書
【裁判全文】
臺灣高雄地方法院刑事判決                          九十年度易字第二五四八號
    公  訴  人  臺灣高雄地方法院檢察署檢察官
    被      告  甲○○
右列被告因偽造文書案件，經檢察官提起公訴（九十年度偵字第一００八九號），本
院判決如左：
    主   文
本件公訴不受理。
    理   由
一、公訴意旨略以：被告甲○○前於民國（下同）八十八年十一月間，因違反懲治盜
    匪條例案件，經台灣台中地方法院檢察署提起公訴而遭通緝，因恐為警查緝，竟
    於八十九年十二月十五日某時許，在高雄市○○路與復興路交岔口附近，以新台
    幣（下同）一萬元之價格，向綽號「阿哲」之男子，購買貼有甲○○照片之「牛
    振銓」變造身分證乙張，嗣於八十九年十二月二十五日晚上八時三十分許，在高
    雄市○○區○○路與仁愛路交岔口附近為警攔檢時，出示該張變造之「牛振銓」
    身分證，然為警識破後，竟基於偽造署押之概括之犯意，先於八十九年十二月二
    十五日晚上九時三十分許，在高雄市政府警察局為警訊問時，冒用「乙○○」之
    名應訊，後於同年十二月二十六日上午八時許，在台灣高雄地方法院檢察署偵訊
    中，亦冒用「乙○○」之名應訊，而分別在警訊筆錄及偵訊筆錄偽造「乙○○」
    之簽名，足生損害於「乙○○」之名譽及檢察機關、警察機關偵查犯罪之正確性
    ，因認被告甲○○涉有刑法第二百十六條、第二百十二條、第二百十七條之罪嫌
    。
二、按同一案件繫屬於有管轄權之數法院者，由繫屬在先之法院審判之。又依第八條
    之規定不得為審判者，應為不受理之判決，刑事訴訟法第八條前段、第三百零三
    條第六款分別定有明文。
三、查：被告前於八十九年八月下旬某日，在高雄市○○路咖啡店內與綽號「阿哲」
    之不詳姓名年籍成年男子基於共同犯意之聯絡，由甲○○提供自己之照片，由「
    阿哲」在陳智松於八十九年七月中旬在台北縣瑞芳鎮○○路所遺失之普通小型車
    駕照上變造貼上甲○○之照片，而變造上開特種文書，足以生損害於陳智松及道
    路交通管理之正確性，甲○○明知該駕照係來路不明之贓物，仍於八十九年八月
    廿五日中午，在台中市連同偽造之信用卡二張予以收受，並基於概括之犯意聯絡
    ，於八十九年八月廿五日十三時十六分起，至同日十四時五十六分止，意圖為自
    己及綽號「阿哲」不法之所有，連續六次持變造之陳智松之自用小客車駕駛執照
    ，及偽造之台新銀行信用卡、華信銀行信用卡二張，於如附表所示之時間、地點
    、被害人，分別在台中市○○路四七六號南洋科技公司、台中市○○路四七四號
    龍軒書局（二次）、台中市○○路五０八號二樓二０七室瑞爾鼎電腦公司、台中
    市○○路五０八號華彩軟體公司、及同址Ｂ０二室亞聞多媒體有限公司，以信用
    卡刷卡簽帳購物之方式詐購電腦用品各三千餘元至二萬六千餘元不等，並分別在
    簽帳單上偽造簽署「陳智松」署押，盜刷詐購得逞後將所得電腦用品交予綽號「
    阿哲」之年籍不詳男子，「阿哲」則給甲○○二次共二萬七千元為酬勞。嗣於八
    十九年八月廿五日十四時五十六分最後一次向亞聞多媒體有限公司詐購物品時，
    為該公司職員廖健佑發覺有異而報警當場查獲，並扣得變造之自用小客車駕駛執
    照一張、偽造之信用卡二張、簽帳單統一發票等十六張、犯罪所得二萬七千元。
    又甲○○為警查獲後，為逃避刑責，另行起意，竟冒用「乙○○」之名應訊，並
    分別基於接續犯意，先後於(1)八十九年八月廿五日十五時十五分，在台中市警察
    局第一分局民權派出所現場臨檢表之行為人備考欄、帶案保管物品所有人姓名欄
    、在場人欄，及扣案之偽造信用卡、變造之駕照、簽帳單統一發票上、(2)八十九
    年八月廿五日廿三時三十分在台中市警察局第一分局電話紀錄表、逮捕通知、口
    卡片指認表，八十九年八月廿六日一時五分在法定障礙事由經過時間統計表、台
    中市警察局第一分局民權派出所之警訊筆錄上、(3)八十九年八月廿六日十二時一
    分，在台灣台中地方法院檢察署檢察官初訊筆錄上，偽造「乙○○」名義之署押
    ，足以生損害於乙○○及偵查機關對犯罪偵查之正確性。上開詐購物品犯行，旋
    即於八十九年八月廿五日發覺，另經台灣台中地方法院檢察署檢察官於偵查中發
    現甲○○上開冒名應訊及偽造署押情事而查獲，案經台灣台中地方法院檢察署檢
    察官以九十年度偵字第九九八四號起訴書向台灣台中地方法院提起公訴，於九十
    年七月六日繫屬後，經該院於九十年九月七日，以九十年度訴字第一六三Ｏ號判
    決科處有期徒刑拾月，現上訴於台灣高等法院台中分院，有台灣高等法院被告全
    國前案紀錄表、前揭以九十年度訴字第一六三Ｏ號判決原本在卷可憑，經本院以
    電話查詢結果，該案確係上訴中，核與被告所陳於接獲判決後即具狀上訴等語無
    訛。
四、被告於前案於八十九年八月二十五日被查獲後，於警、偵訊時均冒稱「乙○○」
    應訊，並偽造「乙○○」之署押，經檢察官准予具保停止羈押後，復因於八十九
    年十二月五日，涉嫌提供其所有照片給綽號「阿哲」之男子，向其購買變造之「
    牛振銓」之國民身分證，嗣於八十九年十二月二十五日為警查獲行使該變造之國
    民身分後，又於警、偵訊中冒用「乙○○」之名義應訊，偽造「傳世樺」之署押
    ，經核其上開犯行，在時間上相當緊接，且均係冒用乙○○之名義應訊並偽造其
    署押，復均係持變造之特種文書，即國民身分證、普通小型車駕駛執照等情觀之
    ，上開犯行間顯有連續犯之裁判上一罪關係，依右揭刑事訴訟法之規定，自應由
    繫屬在前之台灣台中地方法院審判，雖該院業經審結，惟既未確定，訴訟繫屬尚
    未消滅，依刑事訴訟法第八條前段規定，本院亦係不得為審判之法院，自應為不
    受理之判決，爰判決如主文所示。
    據上論結，應依刑事訴訟法第三百零三條第六款，判決如主文。
中      華      民      國      九十      年      十    月    三十一    日
                                  臺灣高雄地方法院刑事第四庭
                                      法  官 李  嘉  興
右正本證明與原本無異。
如不服本判決，應於送達後十日內，向本院提出上訴狀。
                                      書記官 莊  正  岳
中      華      民      國      九十      年      十    月    三十一    日


司法院資訊處製作；財團法人民間司法改革基金會備份。
